臺灣彰化地方法院交通事件裁定　　　　100年度交聲字第341號
移送機關即
原處分機關　交通部公路總局臺中區監理所彰化監理站
異　議　人
即受處分人　陳麗雪
上列受處分人因違反道路交通管理處罰條例案件，對於交通部公
路總局臺中區監理所彰化監理站民國100 年1 月31日所為處分（
案號：彰監四字第裁64-J00000000號），聲明異議，本院裁定如
下：
    主  文
異議駁回。
    理  由
一、原處分機關以：異議人即受處分人陳麗雪所有之車牌號碼72
    55－SL號自用一般小客貨車，於民國97年10月21日12時00分
    許，行經臺14線47.8公里處時，因有行車速度超過規定之最
    高時速60公里以上未滿80公里之違規事由，經警逕行舉發，
    乃依道路交通管理處罰條例第43條第1項第2款、第4 項之規
    定，裁處異議人罰鍰新臺幣（下同）12,000元之處分。
二、異議意旨略以：異議人因白天在菜市場作生意，未收到罰單
    ，亦未收到郵局催繳的掛號單，請能裁處繳納最低額之罰款
    ，為此聲明異議等語。
三、按汽車駕駛人，駕駛汽車有行車速度，超過規定之最高時速
    60公里以上者，處新臺幣6000元以上24000 元以下罰緩，並
    當場禁止其駕駛，並吊扣該汽車牌照3 個月，第43條第1 項
    第2 款、第4 項定有明文。
四、經查：
(一)、異議人所有之車牌號碼7255－SL號自用一般小客貨車，於97
    年10月21日12時00分許，行經臺14線47.8公里處時，因有行
    車速度超過規定之最高時速60公里以上未滿80公里之違規事
    由，由南投縣警察局逕行舉發，其應到案之日期為97年12月
    7 日等情，有南投縣警察局100 年1 月13日投警交字第1000
    001869號函檢送之舉發違反道路交通管理事件通知單、採證
    照片各1 紙在卷可參；且此違規行為，復為異議人所不爭執
    ，是異議人有此違規行為，應可認定。
(二)、異議人雖以前開情詞置辯，惟查，南投縣警察局之本件舉發
    違反道路交通管理事件通知單，經向異議人設於「彰化縣埔
    心鄉○○村○○路10號」之住所送達後，因不獲會晤應受送
    達人，乃於97年12月5 日寄存於埔心郵局，該郵務送達人員
    並作送達通知書二份，一份黏貼於應受送達人即異議人之住
    所門首，另一份置於該送達處所信箱或其他適當位置，以為
    送達一情，有南投縣警察局前揭函件檢送之送達證書1 份在
    卷可憑；又異議人之住所，自85年7 月18 日 設於前揭處所
    後，即未再遷移一情，有異議人之個人戶籍基本資料查詢結
    果1 份在卷可參。按此，異議人之本件違規行為，業經合法
    舉發，並自97年12月5 日發生送達（舉發）之效力【按行政
    程序法關於寄存送達，並未有如民事訴訟法第138 條第2 項
    「寄存送達，自寄存之日起，經十日發生效力」之規定，故
    依行政程序法規定所為之寄存送達，應自寄存之日起，發生
    送達效力。臺灣高等法院暨所屬法院97年法律座談會刑事類
    提案第42號研討結論參照】，是異議人謂其未收到罰單云云
    ，核無可採。再異議人本件違規行為，經警於97年11月7 日
    舉發後，其係迄至100年1 月13日止，異議人皆未到案，違
    規單皆仍於埔心郵局寄存招領中，有南投縣警察局100 年1
    月13日投警交字第1000001869號函在卷可稽，是異議人已逾
    越應到案日（即97年12月7 日）60日以上，仍未自動繳納罰
    鍰一節，可以認定。按此，依前揭道路交通管理處罰條例第
    43條第1 項及違反道路交通管理事件統一裁罰基準表之規定
    ，即應處以5,400 元之罰鍰，是異議人請求依最低罰鍰數額
    裁罰一節，於法無據。
五、綜上所述，異議人所有之前揭車輛，有於前揭時、地，行車
    速度超過規定之最高時速60公里以上未滿80公里之違規行為
    ，且逾越應到案期限60日以上仍未自動繳納罰鍰，事證明確
    ，原處分機關依道路交通管理處罰條例第43條第1項第2款、
    第4 項及違反道路交通管理事件統一裁罰基準表之規定，裁
    處異議人罰鍰12,000元之處分，核無不當。
    本件異議為無理由，應予駁回。
六、據上論斷，應依道路交通管理處罰條例第87條第2 項、道路
    交通案件處理辦法第18條，裁定如主文。
中    華    民    國    100    年    4    月     18   日
                  交通法庭          法  官  鮑慧忠
以上正本證明與原本無異。
如不服本裁定，應於裁定送達後五日內向本院提出抗告狀(須附
抗告狀繕本 )。
中    華    民    國   100    年    4     月    18    日
                                    書記官  林子惠